【裁判字號】    98,抗,96
【裁判日期】    980519
【裁判案由】    本票裁定
【裁判全文】
臺灣板橋地方法院民事裁定                98年度抗字第96號
抗  告  人  乙○○即陳雪慧
相  對  人  聯邦商業銀行股份有限公司
法定代理人  甲○○
上列抗告人與相對人聯邦商業銀行股份有限公司間因本票裁定事
件，抗告人對於中華民國98年1月19日本院97年度票字第11579號
裁定提起抗告，本院裁定如下：
    主  文
抗告駁回。
抗告程序費用新臺幣壹仟元由抗告人負擔。
    理  由
一、按訴訟之全部或一部，法院認為無管轄權者，依原告聲請或
    依職權以裁定移送於其管轄法院，民事訴訟法第28條第1 項
    規定明確。次按民事訴訟法第28條第1 項，除別有規定外，
    於非訟事件準用之；又票據法第123 條所定執票人就本票聲
    請法院裁定強制執行事件，由票據付款地之法院管轄，非訟
    事件法第5 條、第194 條第1 項分別定有明文。再按本票執
    票人，依票據法第123 條之規定，聲請法院裁定許可對發票
    人強制執行，係屬非訟事件，此項聲請之裁定及抗告法院之
    裁定，僅依非訟案件程序，以審查強制執行許可與否，並無
    確定實體上法律關係存否之效力，如發票人就票據債務之存
    否有爭執時，應由發票人提起確認之訴，以資解決（最高法
    院57年臺抗字第76號判例意旨參照）。
二、本件抗告意旨略以：系爭本票為第三人蕭富懋所簽發，非抗
    告人所簽發，抗告人及第三人豐華家俱行大小章皆放置於第
    三人王典邦之會計尤怡蘋處，並由其加蓋於系爭本票上，故
    系爭本票已有瑕疵，而第三人王典邦簽發予抗告人之支票亦
    陸續跳票，致受有損害新臺幣3 千萬元以上，為此求為廢棄
    原裁定，駁回相對人之聲請等語。
三、經查，依相對人提出之系爭本票上既已載明付款地為：「台
    北市大安區○○○路○ 段68-2號」，則依前揭非訟事件法第
    194 條第1 項規定，本件自應由臺灣臺北地方法院管轄。原
    審裁定將本件本票裁定事件移送於臺灣臺北地方法院，於法
    並無違誤。至抗告人所稱系爭本票係由第三人蕭富懋所簽發
    ，其印章係由第三人王典邦之會計所加蓋等語，顯與本件本
    票裁定事件之管轄法院無涉，且即使所稱屬實，亦係屬實體
    上法律關係之爭執，依前開說明，自應由抗告人另行提起訴
    訟，以資救濟，尚非本院於本件非訟程序所得加以審究者。
    是抗告意旨指摘原裁定不當，求予廢棄，為無理由，應予駁
    回。
四、據上論結，本件抗告為無理由，依非訟事件法第46條、第21
    條第2 項、第24條第1 項，民事訴訟法第495 條之1 第1 項
    、第449 條第1 項、第78條，裁定如主文。
中    華    民    國    98    年    5     月    19    日
              民事第一庭    審判長法  官  李世貴
                                  法  官  黎文德
                                  法  官  高文淵
正本係照原本作成。
如不服本裁定，僅得於收受本裁定正本送達後10日內，以適用法
規顯有錯誤為理由，向本院提出再抗告狀，（須附繕本一份及繳
納再抗告裁判費新臺幣1,000 元），經本院許可後始可再抗告。
中    華    民    國    98    年    5     月    19    日
                                  書記官  許慧貞


司法院資訊處製作；財團法人民間司法改革基金會備份。
